臺灣臺北地方法院刑事判決　　　　　　　　　　　　　　九十年度重訴字第一○號
　　公　訴　人　臺灣臺北地方法院檢察署檢察官
　　被　　　告　丙○○
　　選任辯護人　陳正杰
　　被　　　告　己○○
　　選任辯護人　黃觀榮
　　被　　　告　丁○○
　　選任辯護人　游文華
　　被　　　告　乙○○
　　選任辯護人　陳石山
　　被　　　告　戊○○
　　選任辯護人　黃德賢
右列被告因毒品危害防制條例案件，經檢察官提起公訴（九十年度偵字第一三四二一
號）及移送併辦（九十年度偵字第一六七四○號），本院判決如左：
    主      文
丙○○共同運輸第一級毒品，處無期徒刑，褫奪公權終身。並於刑之執行完畢或赦免
後驅逐出境。扣案如附表一所示之毒品海洛因均沒收銷燬之；如附表二所示之物沒收
之。
己○○共同販賣第一級毒品，處死刑，褫奪公權終身。扣案如附表一所示之毒品海洛
因均沒收銷燬之；如附表二所示之物沒收之；販賣毒品所得之財物新臺幣壹佰萬元沒
收之，如全部或一部不能沒收時，以其財產抵償之。
丁○○連續販賣第一級毒品，處無期徒刑，褫奪公權終身。扣案如附表一所示之毒品
海洛因均沒收銷燬之；販賣毒品所得之財物新臺幣玖萬柒仟元沒收之，如全部或一部
不能沒收時，以其財產抵償之。
乙○○連續販賣第一級毒品，處無期徒刑，褫奪公權終身。扣案如附表一編號(二)所示
之毒品海洛因沒收銷燬之。
戊○○販賣第一級毒品，處無期徒刑，褫奪公權終身。扣案如附表一編號(三)所示之毒
品海洛因沒收銷燬之。
    事      實
一、丙○○係新加坡人，己○○係馬來西亞人，渠等與綽號「寬仔」之不詳姓名居住
    在吉隆坡之馬來西亞籍成年男子，共同基於自馬來西亞運輸經我國行政院公告禁
    止進口之第一級毒品海洛因入境臺灣之犯意聯絡，由「寬仔」指示己○○先於民
    國九十年六月四日自馬來西亞入境臺灣負責接應，丙○○則負責將海洛因私運來
    臺，並約定事成之後俟丙○○返回馬來西亞即可獲得得新加坡幣一萬元（約等同
    新臺幣十七萬元）之報酬。議定之後，遂先由「寬仔」於九十年六月初某日在馬
    來西亞交付馬來西亞幣一千元與丙○○，供其於馬來西亞住宿之用，再於九十年
    六月十二日上午十一時許，在馬來西亞吉隆坡市CENTURY 旅社房間內，指派另二
    名與渠等有犯意聯絡之不詳姓名馬來西亞籍成年男子，將四大袋海洛因（其中二
    袋驗餘淨重合計約一千四百○八．三九公克，即附表一編號(一)；一袋驗餘淨重七
    百○三．一三公克，即附表一編號(二)；另一袋約重七百○四公克，惟部分已由戊○○販賣他人，扣案部分驗餘淨重六十六．○四公克，即附表一編號(三)；合計四
    袋約重二千八百一十五．五二公克，起訴書誤載為二千七百八十八公克）以止血
    繃帶分別綑綁黏貼於丙○○腹部兩側及左、右大腿上，丙○○即於同日下午三時
    許，搭乘飛機自馬來西亞運輸海洛因來臺。嗣於同日下午八時許，抵桃園中正機
    場，隨即以電話聯絡「寬仔」，依其指示搭乘計程車於同日下午九時許至臺北市
    中山區○○○路○段九號之飯店前與前來接應之己○○會合。己○○另與「寬仔
    」基於意圖營利販賣海洛因與丁○○之犯意聯絡，於九十年六月十二日下午八時
    十七分許，以行動電話聯絡丁○○約於上址前會合交易。丁○○另自行基於意圖
    營利販入海洛因後賣與乙○○、戊○○等人之概括犯意，以行動電話通知乙○○
    於九十年六月十二日下午六時許至臺北市○○區○○街之小歇泡沫紅茶店會合，
    及通知戊○○同日下午九時廿分許前往臺北市○○區○○路之三德飯店旁交易海
    洛因（詳如後述）。乙○○亦自行基於向丁○○販入海洛因後賣出之營利意圖及
    幫助丁○○販賣海洛因之概括犯意，駕駛不知情史佳燕所有之車號ＢＤ─八七七
    七號自小客車載送丁○○前往臺北市中山區○○○路○段九號飯店前會合。丁○○、丙○○、己○○三人依約於當日下午九時許，在臺北市中山區○○○路○段
    九號之飯店前會合後，共同搭乘乙○○所駕自小客車，先至臺北市○○區○○街
    六號上華賓館，由己○○帶丙○○至該賓館六○五號房間內，並將丙○○綑綁身
    上之四大袋海洛因卸下後交付己○○。己○○即攜帶上述四大袋海洛因返回乙○○駕駛之自小客車內，將海洛因全數以高於販入之價格販賣與丁○○而交付之。
    乙○○基於幫助丁○○販賣海洛因之犯意，駕車載送丁○○，於同日下午九時廿
    分許，抵達臺北市○○區○○路三德飯店旁，由丁○○下車走入三德飯店旁之巷
    道內，將所販入之其中一大袋海洛因（重約七百○四公克）以牛皮紙袋包妥後，
    以高於買入價格之新臺幣 (下同）一百十萬元販賣與戊○○（施用第一級及第二
    級毒品部分，另案偵辦）牟利。交易完成後，丁○○即攜帶一百十萬元之現款（
    按其中有三張千元鈔票係偽鈔，嗣經臺灣銀行於九十年七月十七日截留沒入，故
    實際金額為一百零九萬七千元）上車，將其中一百萬元之現款在乙○○所駕車內
    當場交付己○○以轉交「寬仔」，餘十萬元（按其中有三張千元鈔票係偽鈔，故
    實際獲利金額為九萬七千元）則留作販賣毒品之獲利，己○○旋攜帶一百萬元之
    販毒所得下車自行返回上華賓館，乙○○以此駕車搭載之方式幫助丁○○販賣海
    洛因與戊○○。丁○○復承繼前開概括犯意，在乙○○所駕車內，以事前於電話
    中約定之高於販入價格之一百十萬元販賣海洛因一袋（驗餘淨重七百○三．一三
    公克，即附表一編號(二)）與乙○○牟利，並當場交付該袋海洛因，價金則約定嗣
    後給付。乙○○則意圖自行販賣海洛因而向丁○○販入該袋海洛因，欲供轉賣他
    人圖利。乙○○再駕車搭載丁○○於同日下午九時卅三分許，至臺北市○○○路
    、酒泉街口，由丁○○持另二大袋海洛因（驗餘淨重合計一千四百○八．三九公
    克，即附表一編號(一)）下車，著手欲販賣與不詳姓名買主，尚未完成交易之際，
    經警在上址當場查獲丁○○，並於身上扣得其持有之前開二大袋海洛因、販賣毒
    品所得之十萬元現款（按其中有三張千元鈔票係偽鈔，故實際金額係九萬七千元
    ）。乙○○見狀立即駕車加速逃逸，經警追逐，乙○○將車駛至臺北市○○○路
    、酒泉街口將上開販入之海洛因一大袋丟出車外，惟仍因紅燈受阻於臺北市○○○路、敦煌路（起訴書誤載為敦化路）口，始為警逮獲，並扣得其持有之上開販
    入之海洛因一袋（即附表一編號(二)）。丁○○隨即供出前揭海洛因之來源為丙○○、己○○，及已將毒品一大袋販賣與戊○○之事實，因而經警員於翌日零時許
    ，在臺北市○○街六號上華飯店前，當場查獲已退房，持有販賣毒品所得一百萬
    元款項之己○○及丙○○，並扣得上開販毒所得之一百萬元現款及丙○○所有之
    止血繃帶四條。
二、戊○○綽號「小楊」（施用第一級及第二級毒品部分，另案聲請觀察勒戒中）曾
    有多次施用毒品前科（均未構成累犯），意圖營利，於九十年六月十二日下午九
    時廿分許，在臺北市○○區○○路三德飯店旁巷內（起訴書誤載為臺北市○○○
    路○段九號旁巷內），以一百十萬元之價格向丁○○販入海洛因一大袋（重約七
    百零四公克），隨即返回臺北市○○○路一一八巷十一號三樓其暫住處，以高於
    販入價格之不詳代價將其中約六百卅公克海洛因販賣與綽號「鯨魚」之不詳姓名
    成年男子牟利。迄同日下午九時卅三分許，為警當場查獲丁○○後，於翌日凌晨
    一時許，丁○○供出上述一大袋海洛因係販賣與戊○○，隨即以電話聯絡戊○○
    佯裝欲見面聊天，二人約於同年月十三日凌晨三時，在臺北市○○○路、吉林路
    口之「浪漫一生」西餐廳見面，戊○○遂依約前往該餐廳，經警於同日凌晨三時
    ，在上開餐廳當場拘獲，再於同月十五日下午三時許，經檢察官指揮警員借提戊○○，在臺北市○○○路一一八巷十一號三樓戊○○暫住處為警起獲其所持有已
    分裝完妥之海洛因三包（驗餘淨重計合計六十六．○四公克，即附表一編號(三)）
    。
三、案經內政部警政署刑事警察局（下稱刑事警察局）移送臺灣臺北地方法院檢察署
    檢察官偵查起訴及移送併辦。
    理      由
一、訊據被告丁○○除辯稱係受「寬仔」指示販賣海洛因及扣案十萬元須償還「寬仔
    」外，對右開犯罪事實均坦承不諱；被告丙○○坦承有自馬來西亞以彈性止血繃
    帶綑綁海洛因四袋入境臺灣交付被告己○○之事實，被告己○○坦承有自被告丙○○收受四袋海洛因後交付被告丁○○，並收取現款一百萬元之事實，被告乙○○坦承有開車搭載被告丁○○等人之事實，被告戊○○坦承有向被告丁○○購買
    海洛因一大袋之事實，惟均矢口否認有何走私、運輸及販賣海洛因之犯行，被告
    丙○○、己○○均辯稱：伊不知所攜帶、交付之物為毒品海洛因云云；被告乙○○辯稱：伊不知被告丁○○等係交易海洛因，伊以為係快樂丸，且伊未曾購買海
    洛因供販賣之用云云；被告戊○○則以：伊係與「鯨魚」合資購買海洛因，伊出
    資十四萬元，分得六十六餘公克，「鯨魚」出資九十六萬元，分得六百餘公克，
    伊未曾販賣海洛因云云置辯。本院查：
    (一)被告丙○○於九十年六月十二日受「寬仔」指示以止血繃帶綑綁海洛因四大袋
      自馬來西亞搭機入境臺灣，並於臺北市○○區○○街六號上華賓館將該海洛因
      交付前來接應之被告己○○；而被告丁○○於九十年六月十二日下午九時許，
      在臺北市○○區○○街六號上華賓館外之被告乙○○所駕自小客車上，自被告
      己○○處收受該海洛因四大袋，再前往臺北市○○區○○路三德飯店旁之巷道
      內，將其中一袋海洛因賣與被告戊○○，一袋（即附表一編號(二)）交付被告乙○○，另二袋（即附表一編號(一)）則持至臺北市○○○路、酒泉街口，欲販售
      與不詳姓名買主時，經警當場查獲，被告乙○○見狀駕車逃逸等節，分據被告
      丙○○、己○○、丁○○、乙○○、戊○○供承屬實，且互核大致相符，並據
      證人即查獲本案之臺北市政府警察局保安大隊小隊長陳豐盛、二中隊小隊長林
      慧雄、員警陳紀淵、黃國雄分別於本院訊問中結證明確（詳本院九十年九月十
      三日、十月十五日、十一月五日訊問筆錄），有各該筆錄在卷足憑。並有被告
      丙○○、己○○之入出境紀錄各乙份，被告丁○○、乙○○、戊○○之電話通
      聯紀錄四份，查獲時之扣押證明筆錄四紙、相片五幀附卷及被告丙○○用以綑
      綁海洛因之止血繃帶四條、渠等使用之行動電話六支扣案可佐。且扣案如附表
      一所示之粉末經送法務部調查局檢驗結果，確係海洛因（驗餘淨重合計二千一
      百七十七．五六公克）無訛，亦有該局九十年八月十二日（90）陸 (一）00
      000000號檢驗通知書一紙附卷可稽（詳臺灣臺北地方法院檢察署九十年
      度偵字第一六七四○號卷第八五頁）。
    (二)被告丁○○雖辯稱：其係受「寬仔」指示販賣毒品，於其身上查獲之現款十萬
      元係日後要返還「寬仔」償債，非其獲利云云。然被告丁○○果欲將該十萬元
      返還「寬仔」，何不併同一百萬元現款交付被告己○○攜回馬來西亞交付「寬
      仔」，所辯顯違常情，難以置信。況被告丁○○已於警訊中坦承該十萬元係其
      交易之代價（詳臺灣臺北地方法院檢察署九十年度偵字第一三四二一號卷第一
      五頁反面），足徵該十萬元係被告丁○○販賣毒品之獲利無訛。又被告戊○○
      與「寬仔」素不相識，本案係被告戊○○主動向被告丁○○表示欲購買海洛因
      乙情，業經被告戊○○供明在卷，並為被告丁○○所不否認，其並坦承被告乙○○多次主動向其洽詢購買海洛因之事（詳(四)所述），再參諸本案海洛因四袋
      由被告己○○交付被告丁○○後，其後之交易均由被告丁○○自行為之，顯見
      被告丁○○係以自己營利之意思而向「寬仔」販入海洛因甚明。所辯受「寬仔
      」指示販賣云云，無非避重就輕之飾詞，不足採信。
    (三)次查，被告丙○○以止血繃帶將海洛因綑綁身上之極不尋常方式夾帶入境臺灣
      ，被告己○○則在臺灣接應並卸下海洛因，渠等均係有社會經驗之成年人，對
      所運輸之物係毒品海洛因，衡情豈能諉為不知；且被告丁○○、乙○○、戊○○等人均知所購買之物為毒品海洛因（被告乙○○部分詳(四)所述），即本案之
      偵破亦係經由檢舉人於九十年五月廿八日向刑事警察局偵一隊檢舉被告乙○○
      利用馬來西亞籍旅客夾帶海洛因入境臺灣，有臺灣臺北地方法院檢察署九十年
      度聲監字第一四二號卷內之偵訊筆錄（影本附於本院卷第一宗第二二七頁以下
      ）可憑，是「寬仔」、被告丁○○、乙○○、戊○○等人，乃至檢舉人，均知
      被告丙○○、己○○所夾帶之物係海洛因，而被告丙○○負責將毒品私運來臺
      ，被告己○○負責接應、聯絡並將之販賣與被告丁○○，再將販毒所得款項交
      付「寬仔」，渠二人於整個犯罪過程中均居於重要之角色，「寬仔」焉有不告
      知所託運之標的係海洛因之情，渠等又豈有不知之理。矧被告己○○於偵查中
      對檢察官訊以「丙○○解開海洛因時告訴你何事？」時供稱：「他（按即被告
      丙○○，下同）說是毒品交給我（按即被告己○○，下同），所以他知道是毒
      品，我也在當時才知道是毒品，我仍然聽老闆的指示賣，而且要收錢回去」（
      詳前揭九十年度偵字第一三四二一號卷第一三六頁反面），被告丙○○於本院
      訊問中亦坦承知悉所運送之物係違禁品（詳本院卷第二宗第二九頁），被告己○○亦不諱言意識到該物係毒品（詳本院卷第二宗第四一頁）等語，渠等空言
      否認不知系爭扣案物係海洛因云云，悖異常情殊甚，無足憑取。
    (四)再查，被告丁○○於警訊中陳稱：「乙○○知道去拿海洛因，也知道在北市○○路三德飯店旁交易毒品」（詳前揭九十年度偵字第一三四二一號卷第十六頁
      反面）；於檢察官偵訊中供陳：「（問：你還有一包海洛因放在車上是打算賣
      給誰？）是留給乙○○」、「（問：寬仔有無說要留給乙○○一包？）有的，
      所以這一包不是由我來賣」、「（問：有無跟邱說如何分酬勞？）沒有說，但
      是邱（按即被告乙○○，下同）也想買一大包交給別人」、「（問：買主究竟
      有幾人？）有三人，戊○○、乙○○，跟另一位尚未見面的買主」、「（問：
      邱何時才拿一大包海洛因的錢給你？）不是當天晚上或是第二天早上，因為我
      們都是朋友，也是拿一百一十萬元給我，我再交給己○○」、「（問：邱是否
      知道你幫寬仔賣毒品？）知道，所以他自己也想買一包，所以他才會載我去交
      貨給買主」、「（問：邱表示只是幫你，而且你跟他表示會分紅，有何意見？
      ）不是，他說的不對，他想要拿一包去賣給別人」、「剛好寬仔打電話給我時
      ，我跟邱在泡茶，而邱之前就有跟我講說他要留一包下來，錢再拿給我，他要
      向寬仔買，寬仔也有同意賣一包給邱，所以邱就跟我一起開車去交貨」、「（
      問：邱有無告訴你海洛因要賣誰？）我只知他要賣，但不知他要賣給誰」等語
      （詳前揭九十年度偵字第一三四二一號卷第一三八頁以下）；於本院訊問中復
      供承：「另一包是要交給乙○○的」、「（檢察官詢問：乙○○知不知道要買
      的東西是海洛因？）知道」、「（檢察官詢問：乙○○何時說要買毒品的？）
      好久之前就說要買了，但我都跟他說沒有貨，當天有跟我說他要的貨有沒有，
      貨就是海洛因」、「乙○○知道是毒品」、「給乙○○的也是一百十萬元」、
      「（本院訊問：乙○○何時跟你說他也要海洛因？）之前就有說過了，有明白
      跟我說要我跟寬仔拿海洛因，當天在小歇聊天的時後就有說到，在飯店的門口
      時，有明白跟乙○○說貨是海洛因，當時乙○○也跟我說他也要海洛因」、「
      （本院訊問：你有把一包海洛因交給乙○○？）有，在三德飯店那邊拿給乙○○的，在車上拿的，當時我、己○○、乙○○在車上，我拿給乙○○，乙○○
      就把海洛因放在他坐的位置下面」、「乙○○在前幾天就有跟我說要買海洛因
      ，要我跟寬仔說，當時我就知道貨要到了，我不敢確定貨要何時到，乙○○一
      直問我」等語綦詳（詳本院卷第二宗第一三頁以下）。被告丁○○與乙○○係
      認識多年之友人，宿無怨隙，為渠等所共認，衡情被告丁○○當無誣攀之理。
      且本案係檢舉人於九十年五月廿八日向刑事警察局偵一隊檢舉被告乙○○利用
      馬來西亞籍旅客夾帶海洛因入境臺灣，並經警向檢察官聲請對被告乙○○核發
      監聽票後，上線監聽始循線破獲，已如前述，並有臺灣臺北地方法院檢察署九
      十年五月廿九日九十年甲○茂餘聲監字第○○○一四二號通訊監察書乙紙（詳
      本院卷第一宗第二三三頁）、通訊監察譯文（詳本院卷第一宗第二三七頁以下
      ）附卷暨監聽錄音帶十四捲扣案可考。依該監聽譯文所示，被告乙○○自九十
      年六月八日起迄經警查獲止，陸續與被告丁○○及另不詳姓名之案外人聯繫毒
      品交易事宜，內容數度提及「馬來西亞」、「一百一」、「三錢」及價錢、時
      間、地點等與海洛因交易有關之事。雖被告乙○○辯稱伊交談內容是指交易俗
      稱「益利眠」之鎮定劑云云。然姑不論被告丁○○否認曾與被告乙○○間有交
      易「益利眠」之事；且被告乙○○於本院訊問中自承「益利眠」係以顆、粒為
      單位，價格一顆二、三十元，且係臺灣所產，非國外進口等語（詳本院卷第一
      宗第三三三頁以下、第二宗第四九頁以下），經核均與上開監聽譯文所示內容
      不符，被告乙○○供稱係談論「益利眠」云云，顯係詞窮之辯。而上開監聽譯
      文之內容，確係談論海洛因交易，業據前述證人陳豐盛、林慧雄、陳紀淵、黃
      國雄分別於本院訊問中證述無訛；再由監聽譯文中之價格「一百一」及交貨之
      時、地，確與查獲後之事實相符乙情觀之，被告乙○○於電話中所談論者係本
      件海洛因交易，彰彰明甚，足佐被告丁○○前開不利於被告乙○○之供述非虛
      。另被告己○○與被告丁○○係於被告乙○○所駕之自小客車上交易，為渠等
      所共認，被告乙○○縱屬至愚，斷無不知渠等係交易海洛因之理。且被告乙○○於被告丁○○經警查獲時，旋以時速七、八十公里之高速駕車逃逸，並於途
      中將海洛因一袋拋出車外，嗣因紅燈受阻始經警逮捕一節，經證人林慧雄於本
      院訊問中證述甚明（詳本院卷第一宗第二六六頁以下），被告乙○○亟欲逃亡
      及湮滅證據之情，昭然若揭。是倘被告乙○○不知丁○○所交易之標的係海洛
      因，何須畏罪情虛而迅速逃逸？又留置車上之海洛因一袋若非被告乙○○所購
  買，其又何必煞費周張地將之拋棄車外以圖湮滅證據？其辯稱不知丁○○交易
      海洛因及未購買海洛因云云，無非臨訟砌詞，難以置信。再佐以被告乙○○自
      承未曾施用毒品，且其確無施用海洛因之前科，有臺灣高等法院檢察署刑案紀
      錄簡覆表在卷可按，其購買毒品顯非供自己施用至明。
    (五)復查，被告戊○○於九十年六月十二日下午九時許向被告丁○○販入海洛因一
      大袋（重約七百○四公克）之事實，分經被告丁○○、戊○○供承屬實，雖被
      告戊○○辯稱：伊是與「鯨魚」合資購買，一百一十萬元中之九十六萬元係「
      鯨魚」當日取貨前交付，伊於購買毒品後之當日晚上即在其暫住處將其中約六
      百卅公克海洛因交付「鯨魚」，並未販賣云云。然查，被告戊○○於警訊中先
      稱：伊將海洛因分給綽號「乒乓」者之男子約三兩，分給綽號「鯨魚」之男子
      約十兩，分給綽號「肉粽」者約三兩（詳前揭九十年度偵字第一三四二一號卷
      第八七頁），嗣於本院訊問中供承：伊係與綽號「鯨魚」者合資購買，「鯨魚
      」所購買之海洛因係供其個人吸食之用，並非與「乒乓」、「肉粽」合資購買
      ，伊未曾見過「乒乓」、「肉粽」（詳本院卷第二宗第三六頁以下）各云云，
      所言反覆，顯係臨訟杜撰之詞，要難採信。又被告戊○○自承伊僅認識「鯨魚
      」約十餘天，係經由朋友介紹，伊不知其真實姓名，亦無從與之聯繫等語（詳
      前揭九十年度偵字第一三四二一號卷第一一二頁反面、本院卷第二宗第三十頁
      以下），則被告戊○○與「鯨魚」既非熟識，衡諸常情，當無在未取得海洛因
      之際即率爾交付九十六萬元與被告戊○○合資購買海洛因之理，被告戊○○此
      部分所辯，要無可採。又被告戊○○於偵訊中坦承：「鯨魚」有攜電子秤前來
      秤走約六百三十公克之海洛因，離去時將電子秤一併帶走等語（詳前揭九十年
      度偵字第一三四二一號卷第一三○頁），再參以本案被告戊○○販入之海洛因
      確已交付部分與「鯨魚」，且其居所扣得之賸餘海洛因均已以分裝袋分裝妥當
      ，有現場搜證相片一幀附卷足徵（詳前揭九十年度偵字第一三四二一號卷第五
      八頁），被告戊○○選任辯護人執本案未自被告戊○○處查獲電子秤、分裝袋
      等物，遽謂其無販賣海洛因之犯行云云，亦無可採。
    (六)末查，被告丁○○販賣海洛因與被告戊○○，獲利十萬元，已如前述，其自始
      有營利意圖，至臻明確。又被告丁○○所收受之十萬元現款中，有三張千元鈔
      票係屬偽造（號碼：ＪＬ八六○六七九ＺＧ、ＧＱ五四四六七○ＵＡ、ＨＮ九
      七○一三五ＺＦ號；因無任何積極證據證明被告戊○○明知為偽鈔而行使，自
      不另論以偽造貨幣罪），此有承辦員警王志成所出具之報告書暨「截留偽造變
      造仿造新臺幣券通報單」一紙附卷可據（詳本院卷第一宗第三二頁），故被告
      丁○○該次販賣毒品實際所得為九萬七千元。再海洛因屬違禁物品，非但物稀
      價昂且政府懸為禁令查緝甚嚴，取得不易，尤以被告戊○○自身亦需海洛因施
      用，每日即需施用三、四次，為其所自承，花費不貲，其又無穩定經濟來源，
      若無販賣海洛因得利或從中抽取部分供己施用，實難以為繼，雖因被告乙○○
      、戊○○始終否認販賣，被告己○○、丁○○亦拒不供出販賣四袋海洛因獲利
      為何，除被告丁○○販賣與被告戊○○部分外，本院復無從知悉渠等販入及賣
      出海洛因與他人之重量、單價各為何，憑以計算所得之利益，然茍被告等無利
      可圖，豈有甘冒嚴刑峻罰之危險，平價出售或無償轉讓費心取得或其自身亦亟
      需施用之海洛因之理，此乃眾所周知之事，故「寬仔」與被告己○○、丁○○
      、乙○○、戊○○均有從中賺取買賣差價牟利之營利意圖，顯係以高於販入價
      格出售之事實，殆可認定（最高法院八十七年度臺上字第二○三五號判決參照
      ）。此由被告乙○○於電話中曾稱「暗槓三錢」，且一再與不詳姓名買主討價
      還價並言及「利潤」之事（詳本院卷第一宗第二五五頁反面、第二五八頁監聽
      譯文）觀之益徵。
    (七)綜上各情參互觀之，足認被告等人前開所辯，洵屬畏罪避就之飾詞，殊無可採
      ，事證業臻明確，應予依法論科。
二、按海洛因係毒品危害防制條例第二條第二項第一款所規範之第一級毒品，不得運
    輸、販賣及持有，且經行政院依懲治走私條例規定公告列為管制物品項目及其數
    額第甲項第四款之管制進出口物品，被告丙○○、己○○共同自馬來西亞攜帶海
    洛因入境臺灣，核係犯毒品危害防制條例第四條第一項運輸第一級毒品、懲治走
    私條例第二條第一項私運管制物品進口罪。被告己○○販賣海洛因與被告丁○○
    ，被告丁○○販賣海洛因與被告乙○○、戊○○，被告乙○○意圖販賣而販入海
    洛因，被告戊○○販賣海洛因與「鯨魚」，均係犯毒品危害防制條例第四條第一
    項販賣第一級毒品罪。被告丁○○於臺北市○○○路、酒泉街口，持有海洛因二
    大袋欲販賣與他人時，經警當場查獲，其已著手於販賣行為而不遂，為未遂犯，
    核係犯毒品危害防制條例第四條第三項、第一項販賣第一級毒品未遂罪。被告乙○○駕車搭載被告丁○○販賣毒品與被告戊○○及不詳姓名買主部分，另犯刑法
    第三十條第一項、毒品危害防制條例第四條第一項幫助販賣第一級毒品罪。次按
    ，所謂運輸，係指以非販賣，非持有之意思，而以單純運輸之意思將物自一地運
    至相當距離之另一地，並含有運輸之作用者而言（最高法院七十九年度臺上字第
    九八一號判決參照）。本案被告丁○○於臺北市○○區○○街六號上華賓館前販
    入海洛因後，由被告乙○○搭載分別前往臺北市○○區○○路三德飯店旁之巷道
    內及臺北市○○○路、酒泉街口，及被告戊○○自前揭三德飯店旁將海洛因攜回
    其住處販買與「鯨魚」，渠等之攜帶海洛因均僅係遂行販賣犯行之持交行為，揆
    之上開說明，不另成立運輸毒品罪。而所謂販賣行為，並不以販入之後復行賣出
    為要件，祇要以營利為目的，將毒品購入或賣出，有一於此，其犯罪即為完成。
    若係基於營利意圖而販入，雖未及賣出，仍屬販賣既遂，其後復分次賣出，與先
    前之販入行為，均為非法販賣犯行而構成連續犯（最高法院六十七年度臺上字第
    二五○○號判例、八十五年度臺上字第四九四六號判決參照）。被告丁○○販入
    海洛因四袋後，賣與被告戊○○一袋，為一販賣行為，與嗣後分別賣與被告乙○○及不詳姓名買主，各為獨立之販賣行為。而被告乙○○自始以營利之目的購入
    海洛因，雖尚未出售，即被當場查獲，仍屬販賣既遂。公訴人於審理中論告稱被
    告乙○○另涉有毒品危害防制條例第五條第一項意圖販賣而持有第一級毒品罪，
    容有誤會。渠等持有第一級毒品之低度行為，分經運輸或販賣之高度行為所吸收
    ，均不另論罪。被告丙○○、己○○就所犯運輸第一級毒品、私運管制物品進口
    罪，與「寬仔」及另二不詳姓名之馬來西亞成年男子間；被告己○○就販賣第一
    級毒品罪，與「寬仔」間，分別有犯意聯絡及行為分擔，各應論以共同正犯。被
    告丁○○先後三次販賣第一級毒品行為（含二次既遂及一次未遂），被告乙○○
    販賣第一級毒品及二次幫助販賣第一級毒品部分，均時間緊接，所犯係構成要件
    相同之罪名，顯係基於概括犯意反覆為之，均應依連續犯規定論以一罪，各論以
    較重之毒品危害防制條例第四條第一項販賣第一級毒品罪。又連續幫助與幫助連
    續原屬有別，如基於概括犯意，多次幫助他人犯罪，為連續幫助；如以一幫助行
    為，幫助他人連續犯罪，則為幫助連續（最高法院八十六年度臺上字第五六八○
    號判決參照），本案被告乙○○係二度幫助被告丁○○販賣海洛因與被告戊○○
    及不詳姓名買主，自屬連續幫助；又連續犯係以行為人基於概括之犯意，連續數
    行為而觸犯同一罪名為成立要件，是行為人如係基於概括之犯意，連續數行為而
    犯同一罪名，不論係正犯或幫助犯，因其犯罪之基本構成要件相同，自應成立連
    續犯（最高法院八十四年度臺上字第六五五○號判決參照），是被告乙○○所涉
    販賣第一級毒品之幫助犯及正犯，既係出於概括犯意為之，仍無礙於連續犯之成
    立，均應予敘明。被告丙○○、己○○私運管制進口之毒品來臺，係一行為而觸
    犯運輸第一級毒品、私運管制物品進口二罪名，應依想像競合犯論以較重之運輸
    第一級毒品罪（最高法院七十三年度臺覆字第一七號判例參照）。被告己○○就
    所犯運輸第一級毒品、販賣第一級毒品二罪間，有方法、結果之牽連關係，應依
    刑法第五十五條從情節較重之販賣第一級毒品罪處斷（最高法院七十三年度臺覆
    字第一七號判例參照）。公訴人雖未就被告丙○○、己○○所涉私運管制物品進
    口罪起訴，惟該罪名與已起訴之運輸第一級毒品罪間有想像競合犯之裁判上一罪
    關係，為起訴效力所及，本院自得併予審理。又查，被告丁○○供出毒品之來源
    為丙○○及己○○，因而破獲渠二人運輸、販賣毒品罪乙節，有被告丁○○之警
    訊筆錄可查，並經前開證人陳豐盛、林慧雄於本院訊問中證述屬實，應依毒品危
    害防制條例第十七條規定，減輕其刑。按被告丙○○、己○○二人跨國運輸毒品
    荼毒人類健康難容國際社會，被告丁○○、乙○○、戊○○明知海洛因具有成癮
    性，服用後會產生依賴性、耐藥性，情況非常嚴重，且戒解不易，嚴重妨害人之
    身心健康，後果不堪設想，猶為圖一己之私利，販賣大量毒品，毒害國人身心至
    深且鉅，此人所共知，衡諸社會一般人客觀標準，難邀憫恕，均不宜引用刑法第
    五十九條酌量減輕。爰審酌被告己○○從國外私運大量海洛因入境我國，並均已
    賣出而散布他人，對我國社會安定，人民健康之戕害至鉅，罪無可逭，自應從重
    量刑，與社會永久隔離，方符法治；而被告丙○○係受販毒走私集團人員指使，
    未參與販賣行為，被告丁○○、乙○○、戊○○販毒圖利，其惡性與危害雖鉅，
    被告乙○○、戊○○犯後復極盡飾詞卸責之能事，毫無悔意，然丁○○供出前手
    及下游，因而破獲本案，即時阻止危害繼續擴大，被告乙○○尚未將毒品賣出，
    被告戊○○所販賣之量未若被告己○○之鉅，若處極刑，均嫌過苛，及渠等犯罪
    之動機、目的、所參與之程度、犯後態度等一切情狀，各量處如主文所示之刑，
    並均依法宣告褫奪公權終身。再被告丙○○為新加坡人，有其護照影本及內政部
    警政署入出境管理局旅客入出境表各乙紙附卷可考，因犯本罪而受無期徒刑宣告
    ，但依刑法第七十七條、第七十九條之無期徒刑執行逾十五年後如合於假釋要件
    ，並於假釋後滿十五年，其未執行之刑以已執行論規定，被告丙○○非無刑之執
    行完畢或受赦免之可能，本院認不宜任其留於本國境內，爰依刑法第九十五條規
    定，於刑之執行完畢或受赦免後予以驅逐出境。再按，刑法第三十七條第一項規
    定，宣告死刑或無期徒刑者，宣告褫奪公權終身，係採義務宣告主義，並無本國
    人與外國人之別，法官無自由審酌之權，且外國人受無期徒刑之執行，經假釋後
    ，非不能因應聘為我國公營事業機構技術人員，而取得中華民國國籍，仍有為我
    國公務員之資格，褫奪公權之宣告，尚非無其實益（最高法院八十三年度臺覆字
    第九八號判決參照）。末查，扣案驗餘如附表一所示之毒品海洛因，係屬查獲之
    毒品，應依毒品危害防制條例第十八條第一項前段規定，沒收銷燬之。扣案如附
    表二所示之止血繃帶四條，係供被告丙○○、己○○運輸海洛因所用之物，且屬
    被告丙○○所有，業據其於審理中供述在卷，併依刑法第三十八條第一項第二款
    沒收之。另被告己○○販賣海洛因所得款項共一百萬元；被告丁○○販賣海洛因
    所得款項九萬七千元，均係因犯罪所得之財物，依毒品危害防制條例第十九條第
    一項規定併予宣告沒收之，如全部或一部不能沒收時，以其財產抵償之。至扣案
    之行動電話均與本案犯罪無直接關係，僅具證據性質；而被告乙○○販賣毒品所
    駕駛之車牌ＢＤ─八七七七自小客車係案外人史佳燕所有，有車號查詢汽車車籍
    資料乙紙在卷足憑，非屬被告所有；被告丁○○所收受之三張千元偽鈔，已經臺
    灣銀行於九十年七月十七日截留沒入，有「截留偽造變造仿造新臺幣券通報單」
    一紙附卷可據（詳本院卷第一宗第三二頁），均不予宣告沒收。
三、公訴意旨另略以：被告丙○○、丁○○與己○○等共同基於自馬來西亞運輸第一
    級毒品海洛因來臺販售牟利之犯意聯絡，因認被告丙○○另涉有毒品危害防制條
    例第四條第一項販賣第一級毒品，被告丁○○另涉有同條項之運輸第一級毒品罪
    云云。按犯罪事實應依證據認定之，無證據不得推定其犯罪事實，刑事訴訟法第
    一百五十四條定有明文。且按，共同正犯中之同謀犯，因其並未參與犯罪構成要
    件之實施行為，僅係以參與犯罪之謀議為其犯罪構成要件之要素，自須以嚴格之
    證據證明其參與謀議（最高法院九十年度臺上字第三六三三號判決參照）。經查
    ，被告丙○○將海洛因運輸來臺後，即將之交付被告己○○，未曾參與其後之販
    賣行為，已據被告己○○供述無訛，在別無積極證據之下，實難逕認被告丙○○
    與「寬仔」、己○○間有販賣海洛因之犯意聯絡。而被告丁○○係以自己營利之
    意思向「寬仔」、被告己○○販入海洛因，其僅係「寬仔」、被告己○○之後手
    ，已詳述如前，難謂與「寬仔」、被告丙○○、己○○間就運輸海洛因來臺部分
    犯行，有犯意聯絡。此外，本院復查無其他積極證據足證被告丙○○、丁○○分
    別有販賣、運輸第一級毒品之犯行，本應就此部分為無罪之諭知，惟因公訴意旨
    認此部分若有罪，與渠等前開論罪之運輸、販賣第一級毒品部分，分別有牽連犯
    之裁判上一罪關係，爰不另為無罪之諭知，附此敘明。
四、臺灣臺北地方法院檢察署檢察官移送併辦之九十年度偵字第一六七四○號，與本
    案事實相同，為同一案件，本院自得併予審理。
據上論斷，應依刑事訴訟法第二百九十九條第一項前段，毒品危害防制條例第四條第
一項、第十七條、第十八條第一項前段、第十九條第一項，懲治走私條例第二條第一
項、第十一條，刑法第十一條、第二十八條、第五十六條、第五十五條、第三十七條
第一項、第九十五條、第三十八條第一項第二款，判決如主文。
本案經檢察官黃立維到庭執行職務
中      華      民      國    九十一    年      二      月      八      日
                                      臺灣臺北地方法院刑事第八庭
                                          審判長法  官王淑滿
                                                法  官  鄭佾瑩
                                                法  官  宋松璟
右正本證明與原本無異。
如不服本判決，應於判決送達後十日內向本院提出上訴狀(應抄附繕本)。告訴人
或被害人如對於本判決不服者，應具備理由請求檢察官上訴，其上訴期間之計算
係以檢察官收受判決正本之日期為準。
                                                書記官  楊文祥
中      華      民      國    九十一    年      二      月    十八      日
附表一（扣案毒品）
(一)扣案標示丁○○者之海洛因貳大包（驗餘淨重合計壹仟肆佰零捌點參玖公克）。
(二)扣案標示乙○○者之海洛因壹大包（驗餘淨重七百零參點壹參公克）。
(三)扣案標示戊○○者之海洛因肆包（驗餘淨重合計陸拾陸點零肆公克）。
附表二（扣案物品）
止血繃帶肆條。
附錄法條
毒品危害防制條例第四條
製造、運輸、販賣第一級毒品者，處死刑或無期徒刑；處無期徒刑者，得
併科新台幣一千萬元以下罰金。
製造、運輸、販賣第二級毒品者，處無期徒刑或七年以上有期徒刑，得併
科新台幣七百萬元以下罰金。
製造、運輸、販賣第三級毒品者，處五年以上有期徒刑，得併科新台幣五
百萬元以下罰金。
製造、運輸、販賣專供製造或施用毒品之器具者，處一年以上七年以下有
期徒刑，得併科新台幣一百萬元以下罰金。
前四項之未遂犯罰之。
懲治走私條例第二條
私運管制物品進口﹑出口逾公告數額者，處七年以下有期徒刑，得併科新
台幣二十萬元以下罰金。
以犯前項之罪為常業者，處三年以上十年以下有期徒刑，得併科新台幣三
十萬元以下罰金。
第一項之未遂犯罰之。
第一項所稱管制物品及其數額，由行政院公告之。
